臺灣高等法院刑事判決　　　　　　　　 96年度上訴字第902號
　　上　訴　人
　　即　被　告　甲○○
上列上訴人因妨害公務等案件，不服臺灣臺北地方法院95年度交
易字第892號，中華民國96年1月31日第一審判決（起訴案號：臺
灣臺北地方法院檢察署95年度偵字第22292號），提起上訴， 本
院判決如下：
    主  文
原判決關於被告妨害公務罪部分撤銷。
甲○○損壞公務員職務上掌管之文書，處有期徒刑貳月，如易科
罰金，以新臺幣壹仟元折算壹日。
其餘上訴駁回。
    事  實
一、甲○○於民國95年10月7日晚間11時許， 在臺北市大安區○
    ○○路某處，飲用酒類，已達不能安全駕駛動力交通工具之
    狀態後，竟仍騎乘車牌號碼MFD-388號重型機車上路， 於翌
    日（8日）凌晨2時許，行經臺北市松山區○○○路○段275號
    前，經警攔查並測得前呼氣酒精濃度高達每公升0.78毫克，
    而當場查知上情。詎甲○○見此數值表示不服，竟將員警職
    務上掌管之酒精測試數值單撕下揉成一團並緊捏於手中，因
    手汗導致酒精測試數值單上之文字及數值模糊無法辨認，而
    損壞此一公文書。
二、案經臺北市政府警察局松山分局移送臺灣臺北地方法院檢察
    署檢察官偵查起訴。
    理  由
一、上開犯罪事實，業據被告甲○○於警詢、偵訊及原審審判及
    本院審判中均坦承不諱（見偵查卷第9、25、32頁、 見原審
    卷第18、21頁、本院96年4月12日審判筆錄）， 被告為警攔
    查時呼氣酒精濃度高達每公升0.78毫克，已達不能安全駕駛
    程度之事實，並有員警重新列印之酒精濃度測試數值單、臺
    北市政府警察局舉發違反道路交通管理事件通知單、觀察紀
    錄表、生理平衡檢測表各1份足憑（見偵查卷第16至19頁）
    ，而被告當場將員警職務上所掌管之酒精濃度測試數值單撕
    下，並揉成一團捏於手中，因手汗導致其上文字及數值模糊
    難辨等情，已據當時值勤員警陳建業、黃耀輝出具職務報告
    1份可考（見偵查卷第29頁）， 復有遭損壞之酒精濃度測試
    數值單照片1張可稽， 是被告任意性之自白有上述相當之證
    據佐證，堪認與事實相符，可以採信。綜上，本件事證明確
    ，被告飲酒駕車及損壞酒精濃度測試數值單之犯行，洵堪認
    定，應予依法論罪科刑。
二、核被告所為，係犯刑法第185條之3服用酒類，不能安全駕駛
    動力交通工具而駕駛罪， 及同法第138條損壞公務員職務上
    掌管之文書罪。被告所犯上述2罪，犯意各別，行為互殊 ，
    應予分論併罰。
三、原審對於被告所犯妨害公務罪部分，予以論罪科刑，固非無
    據，惟查，有關刑法第138條犯罪型態分為「毀棄」、「 損
    壞」、「隱匿」「致令不堪用」4種， 原審於主文內認被告
    係屬「損壞」公文書犯行，惟於事實欄內，卻又認定有致令
    不堪用之情形，其事實之認定前後尚有矛盾，實有未合；又
    遭被告損壞之酒精濃度測試數值單1紙，並未扣案， 警方僅
    移送遭損壞之酒精濃度測試數值單照片1張附卷為據， 原審
    於理由中以扣案損壞之酒精濃度測試數值單1紙 為論證被告
    犯罪之依據，亦與卷證資料未符。上訴人即被告上訴意旨請
    求從輕量處，給予緩刑宣告，雖無理由，惟原判決關於妨害
    公務部分既有上開可議之處，自應由本院就此部分撤銷改判
    。爰審酌被告並無前科，素行良好，此有本院被告前案紀錄
    表在卷足徵，犯後坦承犯行，態度良好，惟竟毀壞酒精濃度
    測試數值單，對於員警執行公務之妨害情節非微等一切情狀
    ，量處如主文所示之刑，並諭知易罰金之折算標準，以示懲
    儆。
四、另原審對於被告所犯公共危險部分，認事證明確，予以論罪
    科刑，引用刑法第185條之3、第42條第3項， 刑法施行法第
    1條之1之規定，並審酌被告無前科紀錄，素行良好，此有本
    院被告前案紀錄表在卷足徵，犯罪後坦承犯行，態度良好，
    深表悔意，但參諸被告呼氣酒精濃度數值甚高，對於用路人
    造成之危險非輕等一切情狀，量處罰金新台幣2萬5千元，並
    諭知易服勞役之折算標準，以示懲儆。核其認事用法，並無
    不合，量刑亦稱妥適，上訴人即被告此部分上訴意旨，請求
    給予緩刑云云，本院認被告酒後開車，對於公共利益危害甚
    大，原審所宣告之罰金刑尚屬妥適，且無再予宣告緩刑之必
    要。此部分上訴應予駁回。
據上論斷，應依刑事訴訟法第368條、第369條第1項前段、第364
條、第299條第1項前段，刑法第138條、第41條第1項前段，刑法
施行法第1條之1，判決如主文。
本案經檢察官周誠南到庭執行職務。
中　　華　　民　　國　　96　　年　　4 　　月　　26　　日
　　　　　　　　　刑事第４庭    審判長法　官  蔡秀雄
　　　　　　　　　　　　　　　　　　  法　官  鄭水銓
　　　　　　　　　　　　　　　　　　  法　官  周煙平
以上正本證明與原本無異。
妨害公務部分如不服本判決應於收受送達後十日內向本院提出上
訴書狀，其未敘述上訴之理由者並得於提起上訴後十日內向本院
補提理由書（均須按他造當事人之人數附繕本）。
其餘不得上訴。
                                      書記官  蕭麗珍
中　　華　　民　　國　　96　　年　　5 　　月　　3 　　日
附錄：本案論罪科刑法條全文
刑法第138條
毀棄、損壞或隱匿公務員職務上掌管或委託第三人掌管之文書、
圖畫、物品，或致令不堪用者，處5年以下有期徒刑。
中華民國刑法第185條之3
服用毒品、麻醉藥品、酒類或其他相類之物，不能安全駕駛動力
交通工具而駕駛者，處1年以下有期徒刑、拘役或3萬元以下罰金
。
